# 请教：合并日合并和报表日（ 12 月 31 日）合并有什么关联？

提问人：scly78 时间：2011-03-27 23:18:50
A企业在 2010 年 6 月 30 日购买了B企业100%的股权，属于同一控制下，是不是在 6 月 30 日，A企业需要编制合并日的资产负债表？？如果不编制的话又有什么后果呢？？
到了年底，A企业要将B企业纳入合并范围，此时的合并报表与合并日的合并又有什么区别吗？

回答人：chenyiwei
合并日合并报表是否编制，对年度合并报表的编制和审计均无影响。年报审计中对此问题无需特别关注。